# 请教陈版，关于权转权商誉的处理

提问人：wx_5fcf12e13db8 时间：2023-03-06 14:22:02
请教陈版，多次购买被投资单位股权，但是不构成企业合并的情况下，商誉的处理是否如下图所示。
企业微信截图_20230306142009.png
(59.11 KB, 下载次数: 7)
2023-3-6 14:22 上传

回答人：chenyiwei
一般可以这样理解。但要注意的是：当追加投资产生负商誉时，要关注此前的初始投资（包括初始投资时已确认过负商誉的情形）是否已发生减值。对此问题需谨慎从严把握。